【裁判字號】    95,建小上,5
【裁判日期】    951116
【裁判案由】    給付工程款
【裁判全文】
臺灣臺北地方法院民事判決             95年度建小上字第5號
上  訴  人  泛拉丁國際貿易有限公司
法定代理人  乙○○
被  上訴人  詮翰室內設計有限公司
法定代理人  甲○○
上列當事人間請求給付工程款事件，上訴人對於中華民國九十五
年七月三十一日本院臺北簡易庭九十五年度北建小字第六號第一
審判決提起上訴，本院判決如下：
    主  文
上訴駁回。
第二審訴訟費用新台幣壹仟伍佰元由上訴人負擔。
    事實及理由
一、按對於小額程序第一審判決之上訴，非以其違背法令為理由
    ，不得為之。上訴狀內應記載上訴理由，表明下列各款事項
    ︰（一）原判決所違背之法令及其具體內容。（二）依訴訟
    資料可認為原判決有違背法令之具體事實。小額程序之第二
    審判決，依上訴意旨足認上訴為無理由者，得不經言詞辯論
    為之。第二審法院認上訴為無理由者，應為駁回之判決。民
    事訴訟法第436條之24第2項、第436條之25、第436條之29第
    2 款及第436條之32第2項準用第449條第1項分別定有明文。
二、本件上訴人主張：（一）系爭標的既為高雄榮民總醫院內之
    咖啡店工程設計費，依民事訴訟法第12條規定，其管轄權應
    為高雄地方法院，原審並無管轄權。（二）系爭標的為高雄
    榮民總醫院內之咖啡店工程設計費，該店並非上訴人所有或
    承租，無論爭議事件是否真正，均與上訴人無涉，原審顯有
    誤解。（三）被上訴人雖曾承攬上訴人臺北之工程，但在高
    雄榮總醫院咖啡館裝潢案自始就因設計構想不符合榮總醫院
    要求，上訴人及被上訴人均未取得契約等語。
三、查上訴人上開除管轄權以外之上訴理由，僅就原審認定事實
    、取捨證據加指摘，而未具體說明原審判決有何不適用法規
    或適用法規不當之情形，並揭示該法規之條項或其內容，及
    合於民事訴訟法第469條第1款至第5款所列各款之事實，揆
    諸首開規定，難認其此部分上訴合法，先予敘明。
四、又查上訴人以原審判決違反民事訴訟法第12條規定為理由，
    主張原審判決違背法令，揆諸首揭規定，固應認其此部分上
    訴為合法。惟按對於私法人或其他得為訴訟當事人之團體之
    訴訟，由其主事務所或主營業所所在地之法院管轄。因契約
    涉訟者，如經當事人定有債務履行地，得由該履行地之法院
    管轄。同一訴訟，數法院有管轄權者，原告得任向其中一法
    院起訴，民事訴訟法第2條第2項、第12條、第22條定有明文
    。次按被告普通審判籍所在地法院之管轄權，僅為法律規定
    之專屬管轄所排除，不因定有特別審判籍而受影響，故同一
    訴訟之普通審判籍與特別審判籍不在一法院管轄區域內者，
    即為民事訴訟法第22條所謂數法院有管轄權，原告得任向其
    中一法院起訴，其向被告普通審判籍所在地之法院起訴者，
    被告不得以另有特別審判籍所在地之法院，而抗辯該法院無
    管轄權（最高法院22年抗字第531號判例參照）。查本件縱
    認當事人係約定以高雄榮民總醫院為債務履行地，惟查上訴
    人公司之主事務所係設於臺北市○○○路○段107號5樓，屬
    原審法院管轄區域內，則依民事訴法第2條第2項規定及前開
    說明，原審法院亦有管轄權，從而原審關於管轄權之認定並
    無違誤，故上訴人此部分上訴主張，顯無理由，依首開規定
    ，得不經言詞辯論，逕予駁回。
五、本件訴訟費用額依後附計算書，確定如主文第二項所示金額
    。
六、據上論結，本件上訴為無理由，依民事訴訟法第436條之29
    第2款、第436條之32第1、2項、第449條第1項、第78條、第
    436之19第1項，判決如主文。
中    華    民    國    95    年    11    月    16    日
        民事第二庭    審判長法  官    鄭純惠
                            法  官    林欣蓉
                            法  官    黃雯惠
訴訟費用計算書
項        目        金額（新台幣）          備      註
第二審裁判費        1,500元
合        計        1,500元
以上正本係照原本作成
本判決不得上訴
中    華    民    國    95    年    11    月    16    日
                             書記官   林玗倩


司法院資訊處製作；財團法人民間司法改革基金會備份。
